臺灣高等法院高雄分院刑事裁定　　　　　110年度抗字第381號
抗　告　人
即　被　告　曾智祥



選任辯護人　梁家豪律師（法扶律師）
上列抗告人因聲請具保停止羈押案件，不服臺灣屏東地方法院中
華民國110 年10月1 日裁定（110 年度聲字第1364號），提起抗
告，本院裁定如下：
    主  文
抗告駁回。
    理  由
一、抗告意旨略以：抗告人即被告曾智祥已坦承犯罪，相關證據
    亦已調查完整，案件現已審理完畢，並已定期宣判，已足以
    確保審判之進行。且抗告人於原審另案進行中，皆有準時到
    庭，足見抗告人並無逃亡之事實及串供滅證之虞。原審以抗
    告人前有通緝紀錄即認抗告人有逃亡之高度可能，是否有失
    公允。另抗告人戶籍地及抗告人之妻經營之檳榔攤處所，均
    能傳喚抗告人，亦可保證後續刑罰之執行。抗告人年近五旬
    ，不會因而逃亡致此案執行完畢時，抗告人年事已高。爰請
    鈞院准予交保等語。
二、按羈押被告之目的，其本質在於確保訴訟程序得以順利進行
    ；或為確保證據之存在與真實；或為確保嗣後刑罰之執行，
    而對被告所實施剝奪其人身自由之強制處分。被告有無羈押
    之必要，法院僅須審查被告犯罪嫌疑是否重大，有無羈押原
    因，有無賴羈押以保全偵審或執行之必要，再就具體個案情
    節予以斟酌決定。另執行羈押後有無繼續之必要，仍許由法
    院斟酌訴訟進行程度及其他一切情事而為認定，此乃法律所
    賦予法院之職權。
三、抗告人因違反槍砲彈藥刀械管制條例案件，經原審於民國11
    0 年8 月18日訊問抗告人後，認抗告人涉犯槍砲彈藥刀械管
    制條例第7 條第1 項之非法製造非制式手槍罪、同條例第12
    條第1 項之非法製造子彈等罪，犯罪嫌疑重大，且前有數次
    通緝紀錄，住居地址不固定，有事實足認有逃亡之虞，所犯
    又為最輕本刑5 年以上有期徒刑之罪，有刑事訴訟法第101
    條第1 項第1 款、第3 款所列情形，復有羈押之必要，於11
    0 年8 月18日裁定羈押在案。
四、本院審酌抗告人涉犯非法製造非制式手槍、非法製造子彈等
    罪嫌，有起訴書證據清單所載之證據為證，犯罪嫌疑重大，
    且所犯為最輕本刑5 年以上有期徒刑之罪。又重罪常伴有逃
    亡之高度可能，此係趨吉避凶、脫免刑責、不甘受罰之基本
    人性。抗告人涉犯非法製造非制式手槍罪之法定最低本刑為
    7 年以上有期徒刑，則抗告人在可能身受重刑之下，參以抗
    告人前案有多次通緝到案之事實，有臺灣高等法院被告前案
    紀錄表可參，抗告人不無為逃避日後審判、執行，而有逃亡
    之高度可能，自有相當理由認有逃亡之虞。而羈押之目的除
    為確保訴訟程序得以順利進行外，亦保全嗣後刑罰之執行。
    縱然抗告人於另案審理時曾準時到庭，且本案業已調查完畢
    、審結，並定期宣判。但本案當事人日後仍有可能提起上訴
    ，亦須進行執行程序，抗告人仍須到庭審判或執行，在抗告
    人有前述逃亡之高度可能之情形下，上開情事或抗告人已陳
    報送達處所，尚不能免除抗告人已無逃亡之虞，亦不足以確
    保日後審判、執行之進行。因此，原審認抗告人仍有羈押之
    原因，權衡國家刑事司法權之有效行使、社會秩序及公共利
    益、抗告人人身自由之私益及防禦權受限制之程度，認為確
    保將來可能之後續審判或判決確定後之刑罰執行程序，得以
    順利進行，尚無從以具保、責付或限制住居等侵害較小之手
    段替代羈押，抗告人仍有羈押之必要，而駁回具保停止羈押
    之聲請，尚無違誤。抗告人以上開理由提起抗告，為無理由
    ，應予駁回。
據上論結，應依刑事訴訟法第412 條，裁定如主文。
中    華    民    國    110     年    10    月  22    日
                    刑事第三庭  審判長法  官  徐美麗
                                      法  官  陳億芳
                                      法  官  方百正
以上正本證明與原本無異。
本裁定不得再抗告。
中    華    民    國    110     年    10    月  22    日
                                      書記官  林佳蓉